最高法院刑事判決　　　　　　　　　　　　　　　九十一年度台上字第六二０九號
　　 上　訴　人　甲○○
　　 選任辯護人　陳鄭權律師
　　　　　　　　 林雅君律師
右上訴人因違反毒品危害防制條例案件，不服台灣高等法院中華民國八十九年六月二
十一日第二審判決（八十九年度上訴字第一一一號，起訴案號：台灣新竹地方法院檢
察署八十八年度偵字第四六九二號），提起上訴，本院判決如左：
    主  文
上訴駁回。
    理  由
按刑事訴訟法第三百七十七條規定，上訴於第三審法院，非以判決違背法令為理由，
不得為之。是提起第三審上訴，應以原判決違背法令為理由，係屬法定要件。如果上
訴理由狀並未依據卷內訴訟資料，具體指摘原判決不適用何種法則或如何適用不當，
或所指摘原判決違法情事，顯與法律規定得為第三審上訴理由之違法情形，不相適合
時，均應認其上訴為違背法律上之程式，予以駁回。本件原判決撤銷第一審之科刑判
決，改判仍論上訴人甲○○以連續販賣第二級毒品罪，判處有期徒刑柒年貳月。係依
憑上訴人於警訊中之自白，及於第一審審理中供稱：證人劉力岳交付新台幣（下同）
一千元約三次，二千元一次，最後一次即被查獲等語，證人劉力岳於警訊、檢察官偵
查時證稱：向上訴人買受安非他命云云，扣案經警當場查獲之毒品二包，經法務部調
查局鑑驗結果為第二級毒品安非他命（淨重０‧三八公克，包裝重０‧九三公克）之
該局第00000000號檢驗通知書一紙，供裝放安非他命所用之包裝袋二個等證
據資料，而為論斷，已敘述其所憑之證據及認定之理由。並以上訴人否認販賣安非他
命之犯行及所為辯解，為飾卸之詞，並無足取，在理由內依憑調查所得證據詳加指駁
，並說明：（一）證人劉力岳於檢察官偵查時所證述之內容多屬補充警訊內容，其所
述細節縱略有不一，惟就向上訴人購買安非他命之基本事實，則始終陳述如一，且上
訴人販賣安非他命予劉力岳之次數非僅一次，交易地點或有不同，應符常情，尚難以
證人劉力岳前後所述細節略有出入，即認全然不可採取。（二）證人劉力岳於原審調
查中雖曾稱於警訊中有被刑求之情事，惟證人即警員曾文雄於原審否認有刑求之情形
，參以劉力岳於原審調查中亦坦承係其出面自首施用毒品並舉發上訴人，衡情警員曾
文雄所述已堪採信，此外亦無積極證據，足證劉力岳所稱刑求之事屬實，且查劉力岳
嗣於原審民國八十九年五月十八日調查中又證稱：其於警訊之筆錄非出於刑求等語，
是尚難認劉力岳之警訊筆錄係出於刑求或非自由意志。（三）上訴人於第一審法院調
查時自承或經劉力岳同意、或自行抽取安非他命作為報酬，顯見上訴人係有償交付安
非他命予劉力岳施用，而其先後數次以此方式為之，堪認其主觀上有營利之意圖，且
確有利得。至劉力岳於原審調查中雖另稱安非他命係合買云云。惟查依上訴人前開所
供，顯然彼等非合資購買，是以劉力岳所稱合買云云，與事實不符，不足據以為有利
於上訴人之認定。（四）證人劉力岳於偵查中雖供稱：向上訴人購買十次云云，惟上
訴人於警訊中供稱：販賣予劉力岳三次云云，於第一審調查中則稱：買賣三、四次；
於原審審理中又稱：證人拿一千元約三次，二千元一次，最後一次即被查獲各等語，
經綜合上訴人所述，為其有利之判斷，應認上訴人係販賣三次安非他命予劉力岳，連
同八十八年六月九日被查獲之當次販賣行為，前後共計四次。（五）上訴人雖供稱安
非他命係向綽號「黑貓」之人購得，惟其並未提供綽號「黑貓」之人之真實姓名及年
籍資料以供查證，故未能查出綽號「黑貓」之人及其販賣安非他命之犯行，本件尚與
毒品危害防制條例第十七條所定供出毒品來源而破獲之情形不合，無從依該條規定對
上訴人減輕其刑之理由。從形式上觀察，原判決並無違背法令之情形存在。上訴意旨
置原判決所為明白論斷於不顧，專憑其個人之意見，就原判決理由已經詳細說明之事
項，及原審採證認事之職權行使，漫事爭執，或泛言原判決有適用法則不當、理由不
備、理由矛盾、判決違背證據法則及應於審判期日調查之證據未予調查之違誤，難認
已符合首揭法定之第三審上訴要件。又查：（一）證據之取捨，為事實審法院之職權
。原判決已依憑調查所得結果，說明上訴人販賣安非他命予劉力岳之次數非僅一次，
證人劉力岳就交易之地點、次數及金額等過程之細節縱略有不一，惟就確向上訴人購
買安非他命一節，則始終證述如一，且參以上訴人於警訊中之自白，認證人劉力岳並
未受非法取供，其前後所述之細節雖略有出入，仍得採為不利上訴人之認定，至其於
原審改稱與上訴人合資購買安非他命之情事，並非真實之理由，上訴意旨指證人劉力
岳前後之證述不一，且其於警訊中之證詞係受刑求，原判決未予調查，有應於審判期
日調查之證據未予調查之違誤云云，顯非依據卷內資料執為指摘之適法第三審上訴理
由。（二）本件有無查扣電子秤及分裝安非他命之工具，均與販賣毒品之犯行無必要
關連性，又原判決已載明上訴人有營利之販賣意圖及證人劉力岳不利上訴人之證言，
並無不實情事之理由，上訴意旨主張原審未調查證人劉力岳有無陷害教唆之情事，且
認定上訴人有營利之販賣意圖，顯有理由不備、證據調查未盡、判決理由矛盾及適用
法則不當等語，無非就原審採證認事之職權行使，專憑其個人意見，而為爭執，並非
依據卷內資料而為具體之指摘，核與法律規定得為第三審上訴理由之違法情形，不相
適合，仍非正當之第三審上訴理由。其上訴違背法律上之程式，應予駁回。
據上論結，應依刑事訴訟法第三百九十五條前段，判決如主文。
中      華      民      國    九十一    年     十一     月      六      日
                              最高法院刑事第十庭
                                  審判長法官  邵  燕  玲
                                        法官  吳  昆  仁
                                        法官  陳  世  雄
                                        法官  惠  光  霞
                                        法官  呂  丹  玉
      右正本證明與原本無異
                                              書  記  官
中      華      民      國    九十一    年     十一     月     十三     日
